【裁判字號】    97,交聲,742
【裁判日期】    970728
【裁判案由】    聲明異議
【裁判全文】
臺灣高雄地方法院交通事件裁定         97年度交聲字第742號
原處分機關  高雄市政府交通局
異  議  人  甲○○
上列受處分人因聲明異議案件，對於高雄市政府交通局中華民國
97年3 月21日所為之處分（原處分：高市交裁字第裁32-TA00000
00號），聲明異議，本院裁定如下：
    主  文
異議駁回。
    理  由
一、原處分意旨略以：異議人即受處分人（下略稱異議人）甲○
    ○於民國97年2 月2 日上午11時41分許，駕駛車牌號碼YF-2
    653 號自用小客車，行經台九線439_6k南興，在限速70公里
    路段，經台東縣警察局交通警察隊執勤員警以雷射槍測得行
    車時速為100 公里，超過速限30公里，執勤員警遂逕行依法
    製單舉發受異議人違規。嗣受異議人於到案日期前向原處分
    機關提出申訴，經原處分機關請舉發單位調查結果，仍認受
    處分人有前開違規行為，原處分機關乃依道路交通管理處罰
    條例第40條規定，對異議人裁處罰鍰新台幣（下同）1,800
    元，並記違規點數1點。
二、聲明異議意旨則以：異議人於97年2 月2 日欲前往同業友好
    娶媳婦之喜宴，當日早上9 時30分出發，直接至台東知本，
    行程約150 公里，開了3 個小時左右，駕車抵達時已逾喜宴
    開席時間（中午12時30分），有多位好友及路口監視錄影可
    證。又雷達測速儀為一電子儀器，應經原廠檢驗始符標準。
    惟所謂「檢驗合格」亦值懷疑，一般家庭電力設備電源總開
    關箱，電力公司有2 ～5 年只來貼「檢驗合格」，並未做技
    術檢驗，無公信力，故具狀聲明異議云云。
三、按汽車駕駛人，行車速度超過規定之最高時速，或低於規定
    之最低時速，除有第43條第1 項第2 款情形（行車速度超過
    規定之最高時速60公里以上）外，處新臺幣1200元以上2400
    元以下罰鍰，道路交通管理處罰條例第40條定有明文。又汽
    車駕駛人有違反該條例第40條情形者，除依原條款處罰鍰外
    ，並記違規點數1 點，同條例第63條第1 項第1 款亦有明定
    。
四、經查，本件異議人甲○○於97年2 月2 日上午11時41分許，
    駕駛車號YF-2653 號自小客車，行經台九線439_6k南興路段
    ，為警拍照逕行舉發在行車最高時速70公里路段以時速100
    公里行駛，超速30公里，因而製單舉發之事實，業據異議人
    甲○○於異議理由中不否認有上開時間駕車經過該舉發違規
    地點；而上開路段規定最高時速為70公里，且異議人於上開
    時地確以時速100 公里之速度行駛等事實，有測速舉發照片
    、警告（書立「常有測速照相」之標語）及速限標誌照片3
    張、原處分機關之移送書、裁決書影本及台東縣警察局97
    年2 月11日第TA0000000 號舉發違反道路交通管理事件通知
    單影本各1 份附卷可稽。
五、異議人固辯稱測速機器可能不正確云云，惟查：
    (一)本件違規路段所裝設之雷達測速儀，依其作業方式為直線
    鎖定「單1 部」車輛，目前無法同時測得2 部以上之車輛速
    度，且均面對來車測速，經鎖定超速車輛並由執勤員警目視
    確認後始予攔車檢查。再者，本案使用之雷達測速儀為24.1
    25 GHz（K-Band）照相式測速器，其規格及功能業經經濟部
    標準檢驗局於96年11月19日檢定合格，有效期限至97年11月
    30日。本案係臺東縣警察局編排勤務人員至上開違規地點架
    設實施測照，舉證時段均為白天（8-18時），並於下勤時一
    併將測速儀器攜回勤務處所由測照承辦人員檢視、取片、沖
    洗及製單；因該測速儀採非固定方式設置，在實施測照前後
    ，該局測照承辦人員均會作初步保養，並檢查是否正常堪用
    等情，此有臺東縣警察局97年5 月2 日東警交字第09700413
    60號函、經濟部標準檢驗局雷達測速儀檢定合格證書各1 紙
    附卷可稽。是本件值勤員警所使用雷射測速器既在檢定合格
    之有效期限內，其準確性應無庸置疑。異議人空言指陳雷達
    測速儀採證有誤，要無足取。
    (二)又本件雷達測速儀器經經濟部標準檢驗局委託財團法人工
    業技術研究院依「雷達測速儀檢定檢查技術規範」定期檢定
    ，檢查項目包括雷達測速儀之構造與功能、微波發射頻率、
    發射天線之輻射場型、微波輻射功率強度、速率偵測之準確
    度，而雷達測速儀之檢定合格有效期間為1 年，自附加檢定
    合格印證之日起至附加檢定合格印證月份之次月始日起算1
    年止，有財團法人工業技術研究院97年7 月24日工研量字第
    0970008910號函附卷可憑，已明確訂立檢驗時間與項目，亦
    應無未經檢驗即發予合格證書疑慮。
    (三)異議人雖另提出臺灣中油股份有限公司統一發票2 張及喜
    帖1 張，辯稱，伊當日早上9 時38分自高雄出發，逾喜宴時
    間（中午12時30分）始到達喜宴會場，行程150 公里，耗費
    3 小時，時速豈有高達100 公里之可能云云。經查，縱異議
    人所言出發及抵達之時間均屬實，惟異議人行車擇取路線及
    有無順道辦理他事等情形，均無從證明。況自異議人住處至
    臺東縣太麻里美和村喜宴現場，路途甚遠，異議人亦僅有一
    件超速之違規事件經舉發並提出聲明異議，可認異議人並非
    一路均以時速100 公里之高速行駛，在違規路段即台九線43
    9_6k南興路段因路況或其他偶發情形超速行駛亦非無可能，
    是異議人前揭所辯，均不足以為其有利之認定。
六、綜上所述，異議人確有駕車行經最高時速70公里之路段，行
    車速度超過規定之最高時速20公里以上40公里以下之違規行
    為，原處分機關依道路交通管理處罰條例第40條規定處罰鍰
    1800元，並記違規點數1 點，於法有據。從而，本件異議為
    無理由，應予駁回。
七、據上論斷，應依道路交通案件處理辦法第19條，裁定如主文
    。
中    華    民    國    97    年    7     月    28    日
                  刑事第六庭  法  官    王  琁
以上正本證明與原本無異。
如不服本裁定，應於收受送達後5 日內向本院提出抗告狀。
中    華    民    國    97    年    7     月    28    日
                              書記官    黃國忠


司法院資訊處製作；財團法人民間司法改革基金會備份。
